臺灣宜蘭地方法院民事小額判決
111年度宜小字第169號
原      告  元大商業銀行股份有限公司



法定代理人  翁健    
訴訟代理人  林國澧  
            陳奎名  
            劉遊燕  
被      告  程心怡  
上列當事人間因清償債務事件，原告聲請對被告發支付命令（本
院111年度司促字第446號），因被告對支付命令提出異議，而以
支付命令之聲請視為起訴，經本院於民國111年7月19日言詞辯論
終結，判決如下：
    主  文
一、被告應給付原告新臺幣45,376元，及自民國96年5月15日起
    至民國104年8月31日止，按週年利率百分之20計算之利息，
    暨自民國104年9月1日起至清償日止，按週年利率百分之15
    計算之利息。
二、訴訟費用新臺幣1,000元由被告負擔。
三、本判決第一項得假執行。
    事實及理由
一、原告主張：被告於民國（下同）92年12月8日向原告借款額
    度新臺幣（下同）5萬元。每月應繳最低應付款為實際可動
    用借款額度百分之2，若被告動用之借款金額低於上開應付
    款時，則以動用之借款金額為最低應付款，若被告動用借款
    額度所生之債務（含利息及各項費用）超過原告所准許實際
    可動用之額度，且差額超過最低應付款時，被告當月最低應
    付款即為此差額；如遲延繳款時，除喪失期限利益，債務視
    為全部到期，應立即償還全部借款，且遲延利息改按週年利
    率百分之20計算。詎被告至96年5月15日止，尚積欠原告45,
    376元。爰依現金卡契約之法律關係，提起本件訴訟，並聲
    明：如主文第1項所示。
二、被告則以：伊現在還有小孩，怕金額負擔不起等語。並聲明
    ：原告之訴駁回。
三、原告主張之上開事實，業據提出與其所述相符之現金卡交易
    明細、大眾銀行Much現金卡申請書暨約定事項、金融監督管
    理委員會106年1月17日函、原告與大眾銀行合併案公告、催
    收記錄為證（見本院111年度司促字第446號支付命令卷第5
    至7頁、本案卷35頁），而經被告到場表示無意見（見本案
    卷第67頁），應堪信為真實。
四、從而，原告依現金卡契約之法律關係，請求被告給付如主文
    第1項所示，為有理由，應予准許。
五、本件係就民事訴訟法第436條之8第1項適用小額程序所為被
    告敗訴之判決，依同法第436條之20規定，應依職權宣告假
    執行，並依職權確定訴訟費用額為1,000元。
六、訴訟費用負擔之依據：民事訴訟法第78條。
中    華    民    國    111    年    8    月     2    日
                  宜蘭簡易庭  法  官  伍偉華
以上正本係照原本作成。
如對本判決上訴，須於判決送達後二十日之不變期間內，向本院
提出上訴狀（應附繕本）。
如委任律師提起上訴者，應一併繳納上訴審裁判費。
中　　華　　民　　國　　111 　年　　8 　　月　　2 　　日
                              書記官  邱信璋